臺灣桃園地方法院刑事判決　　　　　　　96年度訴緝字第51號
公　訴　人　臺灣桃園地方法院檢察署檢察官
被　　　告　乙○○
　　　　　　　　　　國民
　　　　　　　　　　(現羈押於臺灣桃園看守所)
指定辯護人　本院公設辯護人林銘宏
上列被告因違反槍砲彈藥刀械管制條例等案件，經檢察官提起公
訴（95年度偵字第10973 號），本院判決如下：
    主  文
乙○○連續行使偽造私文書，足以生損害於公眾及他人，處有期
徒刑壹年。扣案之變造甲○○國民身分證上換貼乙○○之照片壹
張及未扣案如附表所示 (一)至 (六)之物均沒收；又未經許可，
持有可發射子彈具有殺傷力之改造手槍，處有期徒刑參年參月，
併科罰金新臺幣拾萬元，罰金如易服勞役，以新臺幣臺仟元折算
壹日，扣案如附表所示 (七)、 (八)之物均沒收。應執行有期徒
刑肆年，併科罰金新臺幣拾萬元，罰金如易服勞役，以新臺幣壹
仟元折算壹日。扣案之變造甲○○國民身分證上換貼乙○○之照
片壹張及未扣案如附表所示 (一)至 (六)之物；扣案如附表所示
(七)、 (八)之物均沒收。
    事  實
一、乙○○因懷疑自己已遭通緝，為免遭警查獲，於民國95 年1
    月底某日，在臺北市○○路某處拾獲甲○○所有業於94年2
    月23日遺失之國民身分證1 張，竟意圖為自己不法之所有，
    侵占入己，旋在臺北市○○區○○街86巷3 號5 樓住處，將
    自己之照片換貼至甲○○之國民身分證上而變造該張國民身
    分證，足生損害於甲○○及戶政機關核發管理國民身分證之
    正確性。乙○○將上開變造之甲○○國民身分證隨身攜帶，
    基於行使變造特種文書及行使偽造私文書之概括犯意，於下
    列時、地連續為行使變造特種文書及行使偽造私文書之行為
    ：
(一)乙○○因欲租賃房屋，於95年2 月13日至位於臺北縣林口鄉
    ○○○路1 段12號之時代經典不動產經紀有限公司 (以下簡
    稱時代公司)， 持該變造國民身分證，佯稱自己係甲○○本
    人，經由不知情之時代公司仲介人員向不知情之屋主蔡傳志
    承租其位桃園縣龜山鄉○○○路34巷14弄31號10樓之房屋。
    乙○○在時代公司內，接續於1 式3 份之房屋租賃契約書偽
    簽「甲○○」之姓名共9 枚、1 式3 份之服務費用證明書上
    偽造「甲○○」之簽名共3 枚後，分別交付予蔡傳志房屋租
    賃契約書1 份、時代公司房屋租賃契約書1 份、服務費用證
    明書2 份，行使上開變造國民身分證、偽造私文書，足生損
    害於甲○○、時代公司，與戶政政機關核發甲○○國民身分
    證之正確性及公信力。
(二)乙○○於95年3 月13日上午9 時19分許，因違規將「阿義」
    者所交付懸掛5R-2772 號車牌之張正傑所有之QA-6969 號自
    用小客車 (此部分所涉偽造文書、竊盜犯嫌，業經檢察官為
    不起訴處分)停 放在桃園縣龜山文興路51號前紅線上，經警
    舉發違規並拖吊移置於桃園縣政府坪頂拖吊保管場。乙○○
    承上開行使變造特種文書及行使偽造私文書之概括犯意，於
    同日至該拖吊場內持前開變造之甲○○國民身分證以供核對
    ，並在1 式4 份之桃園縣政府警察局編號桃警局交字第DA00
    00000 號舉發違反道路交通管理事件通知單上偽簽「甲○○
    」姓名1 枚而複寫2 份；又在該保管場所使用之妨害交通車
    輛放置保管場保管車輛登記簿上偽簽「甲○○」之姓名1 枚
    後，交還予該保管場而行使該等變造之國民身分證、偽造之
    私文書領回該車，足生損害於甲○○、桃園縣政府坪頂施吊
    保管場及戶政機關核發國民身分證之正確性及公信力。
(三)乙○○於95年3 月22日上午約8 時40分許，違規將該車停放
    在設有禁止停車標示之桃園縣龜山文興路33巷 1號前黃線上
    ，經警舉發違規並拖吊移置於前開桃園縣政府坪頂拖吊保管
    場。乙○○仍承上開行使變造特種文書及行使偽造私文書之
    概括犯意，於同日至該拖吊場內持前開變造之甲○○國民身
    分證，並在1 式4 份之桃園縣政府警察局編號DA0000000 號
    舉發違反道路交通管理事件通知單上偽簽「甲○○」姓名1
    枚而複寫2 份；又在該保管場所使用之妨害交通車輛放置保
    管場保管車輛登記簿上偽簽「甲○○」之姓名1 枚後，交還
    予該保管場而行使該等變造國民身分證、偽造私文書領回該
    車，足生損害於甲○○、桃園縣政府坪頂施吊保管場及戶政
    機關核發國民身分證之正確性及公信力。
(四)乙○○於95年3 月30日上午約9 時13分許，違規將該車停放
    在設有禁止臨時停車處所紅線標示之桃園縣龜山文興路56號
    對面，經警舉發違規並拖吊移置於前開桃園縣政府坪頂拖吊
    保管場。乙○○復承上開行使變造特種文書及行使偽造私文
    書之概括犯意，於同日至該拖吊場內持前開變造之甲○○國
    民身分證，並在1 式4 份之桃園縣政府警察局編號DA324889
    號舉發違反道路交通管理事件通知單上偽簽「甲○○」姓名
    1 枚而複寫2 份；又在該保管場所使用之妨害交通車輛放置
    保管場保管車輛登記簿上偽簽「甲○○」之姓名1 枚後，交
    還予該保管場而行使該等變造國民身分證、偽造私文書領回
    該車，足生損害於甲○○、桃園縣政府坪頂施吊保管場及戶
    政機關核發國民身分證之正確性及公信力。
(五)乙○○復向友人借用車牌號碼8111-KD號自用小客車而駕駛，
    於95年5月3日下午約 5時25分許，行經臺北縣三重市○○路
    與忠孝路交岔口時，因違規左轉經警攔查，詎其又基於前開
    行使特種文書及行使偽造私文書之概括犯意，出示甲○○上
    開國民身分證，表明係甲○○本人，並在1 式4 份之臺北縣
    政府警察局北縣警交字第CO0000000 號舉發違反道路交通管
    理事件通知單上偽簽「甲○○」姓名1 枚而複寫2 份後交還
    舉發員警，足生損害於甲○○及戶政機關核發國民身分證之
    正確性及公信力。
二、乙○○明知具有殺傷力之槍、彈未經許可不得持有，於95年
    5 月16日下午約5 時許，在臺北市○○街夜市某處，收受「
    咪大」之成年男子所交付之具殺傷力之改造92手槍1 枝（含
    彈匣1 個，槍枝管制編號：0000000000號）及口徑9mm 之制
    式90子彈5 顆，未經許可持有上開具殺傷力之槍枝及子彈。
    嗣於同日下午7 時30分許，為警在桃園縣龜山鄉○○○路34
    巷14弄31號10樓乙○○之租屋處查獲，並在乙○○之背包內
    起出上開具殺傷力之槍枝及子彈、上開變造之甲○○國民身
    分證1 張、臺北縣政府警察局北縣警交字第C00000000 號舉
    發違反道路交通管理事件通知單通知聯1 張後，始悉上情。
三、案經桃園縣政府警察局移送臺灣桃園地方法院檢察署檢察官
    偵查後提起公訴。
    理  由
一、上揭犯罪事實，業據被告乙○○於警詢、偵訊及本院行準備
    程序及審理時均坦承不諱，並有扣案之已換貼被告照片之「
    甲○○」國民身分證1 枚、該變造國民身分證照片2 張在卷
    可稽。而甲○○確曾遺失國民身分證，並於94年3 月9 日申
    請補發之事實，除據證人王進勝於警詢中證述無訛外，並有
    高雄市前鎮區戶政事務所95年5 月25日高市鎮戶字第095003
    798 號函及所附之補領國民身分證申請書正本在案足憑，可
    認甲○○遺失之國民身分證，確為被告拾得侵占入已後，換
    貼照片予以變造。另被告乙○○偽稱係「甲○○」本人，經
    由時代公司於95年2 月13日向蔡傳志承租其位於桃園縣龜山
    鄉○○○路34巷14弄31號10樓之房屋，並在租賃契約書1 式
    3 份、服務費用證明單1 式3 份上偽簽「甲○○」姓名等情
    ，有該房地產租賃契約書影本、時代不動產費用證明單影本
    各1 份在卷足憑，參以被告為警查獲時之處所，亦係在桃園
    縣龜山鄉○○○路34巷14弄31號10樓之房屋內等情，顯見被
    告確有偽稱「甲○○」而透過時代公司向蔡傳志承租該屋之
    事實。又被告有如事實欄所載因車輛違規停車案件，先後遭
    桃園縣政府警察局員警舉發3 次，及被告3 次持變造之甲○
    ○國民身分證至車輛保管內取回車輛，並均以「甲○○」名
    義在該等舉發通知單及保管車輛登記簿上簽名等情，有卷附
    之桃園縣政府警察局DA0000000 號、DA00 00000號、
    DA0000000 號舉發違反道路交通管理事件通知單、保管車輛
    登記簿影本可按；另被告亦確在臺北縣三重市○○路與忠孝
    路口因違規左轉遭警攔查，持變造之甲○○國民身分證，在
    舉發道路交通事件管理通知單上偽簽「甲○○」姓名，有臺
    北縣政府警察局北縣警交字第CO0000000 號舉發違反道路交
    通管理事件通知單收執聯正本在案足考，均足徵被告乙○○
    確有行使該張變造之甲○○國民身分證及在各該舉發違反道
    路交通管理事件通知單、保管車輛登記簿上偽簽「甲○○」
    姓名。況警製之舉發違反道路交通管理事件通知單為1 式4
    聯，依序各為「通知聯」、「移送聯」、「迴覆聯」及「存
    根聯」，第1 聯即「通知聯」係交付違規人收執，其上並無
    可供簽名之欄位，僅於第2 聯「移送聯」上之「收受通知聯
    者簽章」欄有簽名之欄位，違規人固應逕於第2 聯「移送聯
    」之該欄內簽名即可表彰收妥「通知聯」之意，惟因舉發通
    知單之紙張具有複寫功能，因之，違規人於第2 聯「移送聯
    」簽名時自會同時複寫至第3 聯「迴覆聯」及最末聯「存根
    聯」，故第2 聯「移送聯」、第3 聯「迴覆聯」及最末聯「
    存根聯」上均存有簽收者之署名，故被告前後共4 件違規舉
    發案件中，均偽簽「甲○○」之姓名，則一共有12枚偽造「
    甲○○」之簽名。連同其承租房屋在契約書及服務費用證明
    書、前後3 次在坪頂車輛保管場之車輛登記簿偽簽「甲○○
    」姓名等情，則於本案當共有偽造27枚「甲○○」之簽名。
二、次查，證人邱美花於警詢中證稱：就伊所知，扣案之改造手
    槍及子彈係被告於查獲前1日自臺北「大仔」(即被告所稱之
    「咪大」) 帶回的等語，與被告之自白相符。且扣案之手槍
    1 把、子彈5 顆經送驗定結果認： (一)手槍係仿BERETTA廠
    92FS型半自動手槍製造之槍枝(槍枝管制編號0000000000)，
    更換土造金屬槍管改造而成之改造手槍，機械性能良好，可
    供擊發適用子彈使用，認具殺傷力；送驗之子彈其中3 顆係
    口徑9mm 之制式子彈，認具殺傷力；另2 顆係口徑9mm 之制
    式子彈，經檢視，彈底均有撞擊痕跡，經實際試射，均可擊
    發，認均具殺傷力，有內政部警政署刑事警察局95年6 月15
    日刑鑑字第0950077360號槍彈鑑定書在卷足參，是扣案之槍
    、彈均具殺傷力而為槍砲彈藥刀械管制條例所列之槍、彈迨
    無疑義。此外，尚有卷附之桃園縣政府警察局搜索筆錄、扣
    押物品收據、扣押物品目錄表、現場查獲扣案槍枝照片、前
    揭高雄市前鎮區戶政事務所函文所附之甲○○補發國民身分
    證申請書、前揭內政部警政署刑事警察局槍彈鑑定書所附之
    槍、彈照片、內政部警署警政治安全球資訊網 -拖吊保管場
    資料查詢表、汽車拖吊照片可參，被告犯行洵堪認定，應依
    法論科。
三、刑法修正前、後法律比較部分：
(一)查被告行為後，刑法條文業經修正公布並於95年7 月1 日施
    行。修正後刑法第2 條第1 項之規定，係規範行為後法律變
    更所生新舊法律比較適用之準據法，於修正後刑法施行後，
    應適用修正後刑法第2 條第1 項規定之從舊從輕之原則為比
    較；修正後刑法第2 條第2 項，則為同條第1 項之特別規定
    ，於修正後刑法施行後，關於非拘束人身自由之保安處分，
    應依修正後刑法第2 條第2 項之規定，適用裁判時之法律。
    而修正後刑法第2 條第1 項係採從舊從輕原則，適用最有利
    於行為人之法律。既曰法律，自較刑之範圍為廣；除法律有
    特別規定者（如修正後刑法第2 條第2 項非拘束人身自由之
    保安處分適用裁判時法，修正後刑法施行法第9 條之3 規定
    之情形），應依其規定；或事關執行之緩刑之宣告，或犯罪
    在刑法修正施行前，自首在刑法施行後之自首部分，或程序
    之規定（程序從新，如刑法第40條沒收宣告之程序規定），
    應適用裁判時之修正後刑法之規定外；依修正後刑法第 2條
    第1 項比較時，應就罪刑有關之共犯、未遂犯、連續犯、牽
    連犯、結合犯，以及累犯加重，自首減輕暨其他法定加減原
    因（如身分加減）與加減例等一切情形，綜其全部之結果而
    為比較後，整個之適用，不能割裂而分別適用有利益之條文
    。關於易科罰金之折算標準、易服勞役之折算標準及期限、
    罰金與死刑是否併予執行、多數有期徒刑定應執行之刑時之
    最高刑期之限制等之修正，事涉行為人易刑折算標準金額之
    多寡與期限之長短及定執行刑時能否就罰金刑併予執行或有
    期徒刑定應執行之刑時最高度之限制，亦均屬依修正後刑法
    第2 條第1 項所應比較適用法律之範圍。拘束人身自由之保
    安處分，並非屬修正後刑法第2 條第2 項規定應適用裁判時
    法之範圍，除有特別規定者外，亦屬應依修正後刑法第2條
    第1 項比較適用之法律；從刑附屬於主刑，除法律有特別規
    定者外，依主刑所適用之法律（以上參考最高法院95年5 月
    23日刑事庭第8 次會議決議及最高法院24年上字第46 34 號
    、24年上字第5292號、27年上字第2615號判例）。另最高法
    院95年度第21次刑庭會議決議對同年第8 次刑事庭會議決議
    為補充決議認：95年5 月23日刑事庭第8 次會議就「刑法94
    年修正施行後之法律比較適用決議」一、之1.即明載新法第
    2 條第1 項之規定，係規範行為後「法律變更」所生新舊法
    比較適用之準據法…。故如新舊法處罰之輕重相同，即無比
    較適用之問題，非此條所指之法律有變更，即無本條之適用
    ，應依一般法律適用原則，適用裁判時法。同決議五、之2.
    想像競合犯認新法第55條但書係科刑之限制，為法理之明文
    化，非屬法律之變更；六、之1. 謂 新法第59條之規定，為
    法院就酌減審認標準見解之明文化，非屬法律之變更，均同
    此見解。其為純文字修正者，更應同此理等情，有該次決議
    可資參照。故新舊法之處罰相同，對被告並無有利或不利之
    情形者，即非屬法律之變更，應逕適用裁判時法。故與本案
    有關之法律變更及比較茲分述如下：
    (1)連續犯、牽連犯部分：修正前刑法第56條規定：「連續
       數行為而犯同一之罪名者，以一罪論。但得加重其刑至
       二分之一。」。另同法第55條規定：「犯一罪而其方法
       或結果之行為犯他罪名者，從一重處斷。」。惟修正後
       刑法業將本條刪除，故修正後之刑法原則上除有想像競
       合犯、接續犯、包括一罪之情形外，乃採一罪一罰。數
       罪併罰結果，其刑度較以一罪論為高。就本案而言，以
       適用修正前刑法之連續犯、牽連犯規定對被告較為有利
       。
    (2)數罪併罰部分：修正前刑法第51條第5 款規定：「宣告
       多數有期徒刑者，於各刑中之最長期以上，各刑合併之
       刑期以下，定其刑期，但不得逾二十年。」，惟修正後
       刑法第51條但書已改為：「但不得逾三十年。」，是就
       數罪併罰部分，亦應已修正前之規定較有利於行為人。
    (3)法定罰金刑最低度部分，由修正前刑法第33條第5 款規
       定為銀元1 元以上，依罰金罰鍰提高標準條例第1 條前
       段提高為10倍為銀元10元以上罰金，折算新臺幣為30 元
       以上罰金，修正後刑法第33條第5 款則修正為新臺幣
       1000元以上，以百元計算。故以法定罰金最低度而言，
       以修正前刑法之規定較有利於行為人。
    (4)就罰金、罰金易服勞役部分：本案被告所違反槍砲彈藥
       刀械管制條例第8 條第4 項、第12條第4 項之行為，其
       法定刑各為3 年以上10年以下有期徒刑併科700 萬元以
       下罰金；5 年以下有期徒刑併科300 萬元以下罰金。依
       被告行為時法，併科之罰金刑為30元以上。且因其法定
       最高本刑均為10年以下有期徒刑，於定其應執行刑時，
       就有期徒刑部分不可能逾20年。至其併科罰金刑部分如
       易服勞役，若以最高額之罰金刑700 萬元、300 萬元計
       ，以每日最高之900 元折算，均逾6 個月，故應以罰金
       總額與6 個月之日數比例折算；如依裁判時法律即修正
       後刑法之規定，則被告所應併科之罰金刑為1000元以上
       且須以百元計算之，而因其法定最高本刑均在10年以下
       有期徒刑，於定其應執行刑時，有期徒刑部分固不逾20
       年，然就其併科罰金刑部分如易服勞役，以最高額之罰
       金刑700 萬元、300 萬元，縱以每日最高之3000元折算
       ，亦逾6 個月，甚或1 年，故應以罰金總額與1 年之日
       數比例折算。惟所處罰金額度就修正前、後折算若均未
       逾6 月者，依修正後之規定得以較高之金額折算1 日而
       折出較少之易服勞役日數，就此而言，修正後之刑法第
       42條第3 項前段易服勞役之規定較有利於被告。
    (5)至於沒收部分，本即含有保安處分性質，依據法理當應
       適用裁判時之法律規定，而不生新舊法比較問題，附此
       敘明。
(二)綜合上開比較，除罰金易服勞役部分以修正後刑法之規定較
    有利於被告外，其餘應以修正前之刑法相關規定較有利於被
    告，故本案有關涉及上開規定部分，依修正後刑法第2 第1
    項前段、但書之規定，自應分別適用修正前、後刑法之規定
    。
四、故核被告乙○○所為，係違反槍砲彈藥刀械管制條例第 8條
    第 4項之未經許可持有其他可發射金屬子彈具有殺傷力槍枝
    罪、同法第12條第 4項之未經許可持有子彈罪、刑法第 337
    條之侵占遺失物罪、第216條、第212條之行使變造特種文書
    罪、第216條、第210條之行使偽告私文書罪。被告以 1行為
    同時持有槍、彈，係屬想像競合犯，應從一重之未經許可持
    有其他可發射金屬子彈具有殺傷力槍技罪。又被告以換貼照
    片之方式變造甲○○之國民身分證，復持以行使，其變造特
    種文書之低度行為應為行使變造特種文書之高度行為所吸收
    ，不另論罪。另被告前後共4 次違反道路交通管理處罰條例
    之規定經警舉發，而在各1 式4 份之違反道路交通管理事件
    通知單上偽簽「甲○○」之姓名1 次而各複寫2 份，應係1
    行為而觸犯數相同罪名，為想像競合犯，各該次之偽造私文
    書之行為均僅成立一偽造私文書罪。又其在租賃契約1 式3
    份、服務費用證明書1 式3 份；及前開違規停車3 次，至拖
    吊場領回車輛時，同時在契約書、服務費用證明書；桃園縣
    政府警察局舉發違反道路交通管理事件通知單及保管車輛登
    記簿上偽簽「甲○○」之姓名多次，均應係接續犯，仍僅各
    論1 個偽造私文書罪。其於租賃契約書、服務費用證明、舉
    發通知單、保管車輛登記簿上偽簽「甲○○」之姓名而偽造
    私文書後，復持以行使，其偽造署押之部分行為應為偽造文
    書之全部行為吸收，其偽造私文書之低度行為應為行使偽造
    私文書之高度行為所吸收，均不另論罪。又被告上開前後多
    次行使變造特種文書及私文書之行為，時間緊接，所犯又係
    構成要件相同之罪名，顯係基於概括之犯意而為之，為連續
    犯，各應依修正前刑法第56之規定論以一罪並加重其刑。且
    被告所犯之侵占遺失物、連續行使特變造種文書、連續行使
    偽造私文書各罪間，復具方法與目的之牽連關係，為牽連犯
    ，應依刑正前刑法第55條之規定，從一重之連續行使偽造私
    文書罪處斷。而其所違反之槍砲彈藥刀械管制條例第8 條第
    4 項未經許可持有其他可發射金屬子彈具殺傷力槍枝罪與犯
    刑法第216 條、210 條之連續行使偽造私文書罪間，犯意各
    別且罪名有異，應予分論併罰。爰審酌被告就上列各罪，於
    警詢、偵訊及本院行準備程序時均坦承不諱，態度良好，可
    認有悔悟之心；其前後因房屋租賃及因違規，多次行使偽造
    私文書，用意係在逃避通緝；雖持有槍、彈，然數量不多，
    持有時間短暫及其他一切情狀，量處如主文所示之刑，以示
    懲儆並依修正前刑法第42條第2項 前段諭知罰金易服勞役之
    標準。末查，扣案之變造國民身分證1 張，既係被告侵占甲
    ○○遺失之國民身分證，換貼自己照片後以供行使之用，則
    該被告之照片顯係供變造國民身分證所使用之物，自應依修
    正後刑法第38條第1 項第2 款之規定，對該照片宣告沒收。
    另被告於承租房屋時，在各1 式3 份之租賃契約書、服務費
    用證明書上均偽簽「甲○○」之姓名共12枚；前後在4 次交
    通違規案件之各1 式4 份舉發通知單上偽簽「甲○○」姓名
    共12枚；在保管車輛登記簿上前後偽簽「甲○○」簽名共3
    枚，前後應共有27枚偽造之「甲○○」簽名。然租賃契約書
    、服務費用證明書各有1 份為被告所收執，於被告偽簽「甲
    ○○」姓名偽造文書行為完成並收執後，契約書及證明書即
    屬被告所有，此係被告犯罪所生之物，且無證據認已滅失，
    是依修正後刑法第38條第1 項第3 款規定沒收該契約書、證
    明書，其上偽造之簽名即可一併沒收，無須另就被告所有之
    該契約書、證明書上之偽造「甲○○」簽名另行宣告沒收。
    至其餘非被告留存之契約書2 份(共6枚)、 服務證明書2 份
     (共2 枚)及 舉發單4 份 (共12枚)、 保管車輛登記簿上 (
    共3 枚)偽 簽「甲○○」之簽名，因該等契約書、服務費用
    證明書、舉發單、保管車輛登記簿或為時代公司留存，或為
    警察機關留存，或為保管場留存，均非被告所有，且亦不能
    證明已滅失，故應依刑法第219 條之規定，就其上之偽造「
    甲○○」簽名宣告沒收。又扣案之仿BERETT A廠92FS型半自
    動手槍製造之手槍1 把 (槍枝管制編號0000 000000)，經鑑
    定既具殺傷力，且係違禁物，應依修正後刑法第38條第1 項
    第1 款之規定宣告沒收。又扣案之制式子彈5 顆亦屬違禁物
    ，既經試射2 顆，則該2 顆已不具子彈之性質，不應宣告沒
    收，故僅就其餘3 顆制式子彈，依修正後刑法第38條第1 項
    第1 款之規定宣告沒收。
五、據上論斷，依刑事訴訟法第299 條第1 項前段，修正後刑法
    第2 條第1 項前段、同條項但書、第11條前段、第38條第1
    項，行為時刑法第337 條、第216 條、第212 條、第210 條
    、第219 條，修正後刑法第42條第3 項前段，修正前刑法第
    51 條 第5 款、第55條、第56條，槍砲彈藥刀械管制條例第
    8 條第4 項、第12條第4 項，罰金罰鍰提高標準條例第1 條
    前段，判決如主文。
案經檢察官丁俊成到庭執行職務。
中　　華　　民　　國　　96　　年　　4 　　月　　30　　日
　              刑事第六庭  審判長  法　官　林　孟　宜
　　　　　　　　　　　　　　　　　　法　官　林　哲　賢
　 　　　　　　　　　　　　　　     法　官　崔　秉　君
以上正本證明與原本無異。
如不服本判決，應於判決送達後10日內向本院提出上訴狀（應附
繕本），上訴於臺灣高等法院。
　　　　　　　　　　　　　　　　　　書記官　劉　霜　潔
中　　華　　民　　國　　96　　年　　4 　　月　　30　　日
附錄
中華民國刑法第337條
（侵占遺失物罪）
意圖為自己或第三人不法之所有，而侵占遺失物、漂流物或其他
離本人所持有之物者，處5 百元以下罰金。
中華民國刑法第216條
（行使偽造變造或登載不實之文書罪）
行使第210 條至第215 條之文書者，依偽造、變造文書或登載不
實事項或使登載不實事項之規定處斷。
中華民國刑法第212條
（偽造變造特種文書罪）
偽造、變造護照、旅券、免許證、特許證及關於品行、能力服務
或其他相類之證書、介紹書，足以生損害於公眾或他人者，處1
年以下有期徒刑、拘役或3 百元以下罰金。
中華民國刑法第210條
（偽造變造私文書罪）
偽造、變造私文書，足以生損害於公眾或他人者，處5 年以下有
期徒刑。
中華民國刑法第219條
（沒收之特例）
偽造之印章、印文或署押，不問屬於犯人與否，沒收之。
槍砲彈藥刀械管制條例第8條第4項
未經許可，製造、販賣或運輸鋼筆槍、瓦斯槍、麻醉槍、獵槍、
空氣槍或第4 條第1 項第1 款所定其他可發射金屬或子彈具有殺
傷力之各式槍砲者，處無期徒刑或5 年以上有期徒刑，併科新臺
幣1 千萬元以下罰金。
未經許可，轉讓、出租或出借前項所列槍枝者，處5 年以上有期
徒刑，併科新臺幣1 千萬元以下罰金。
意圖供自己或他人犯罪之用，而犯前二項之罪者，處無期徒刑或
 7年以上有期徒刑，併科新臺幣1 千萬元以下罰金。
未經許可，持有、寄藏或意圖販賣而陳列第1 項所列槍枝者，處
3 年以上10 年 以下有期徒刑，併科新臺幣700 萬元以下罰金。
第1 項至第3項 之未遂犯罰之。
槍砲彈藥刀械管制條例第12條第4項
未經許可，製造、販賣或運輸子彈者，處1 年以上7 年以下有期
徒刑，併科新台幣500 萬元以下罰金。
未經許可，轉讓、出租或出借子彈者，處6 月以上5 年以下有期
徒刑，併科新台幣300 萬元以下罰金。
意圖供自己或他人犯罪之用，而犯前二項之罪者，處3 年以上10
年以下有期徒刑，併科新台幣700 萬元以下罰金。
未經許可，持有、寄藏或意圖販賣而陳列子彈者，處5 年以下有
期徒刑，併科新台幣300 萬元以下罰金。
第 1 項至第 3 項之未遂犯罰之。
附表：
┌───┬─────┬─────────────────┐
│編  號│ 是否扣案 │     應     沒     收     物      │
├───┼─────┼─────────────────┤
│(一)  │   否     │房地產租賃契約書公司收執聯、出租方│
│      │          │收執聯上偽簽「甲○○」之簽名各參枚│
│      │          │；承租方收執聯，均沒收。          │
├───┼─────┼─────────────────┤
│(二)  │   否     │時代不動產服務費用證明公司收執聯、│
│      │          │總公司收執聯上偽簽「甲○○」之簽名│
│      │          │各壹枚；客戶收執聯，均沒收。      │
├───┼─────┼─────────────────┤
│(三)  │   否     │桃園縣政府警察局桃警局交字第DA3204│
│      │          │710 號舉發違反道路交通管理事件通知│
│      │          │單移送聯、迴覆聯、存根聯上偽簽「王│
│      │          │勝進」之姓名各壹枚；桃園縣政府租用│
│      │          │民間拖吊妨害交通車輛放置保管場保管│
│      │          │車輛登記簿玖拾伍年參月拾參日姓名欄│
│      │          │內偽簽「甲○○」之姓名壹枚，均沒收│
│      │          │。                                │
├───┼─────┼─────────────────┤
│(四)  │   否     │桃園縣政府警察局桃警局交字第DA3204│
│      │          │820 號舉發違反道路交通管理事件通知│
│      │          │單移送聯、迴覆聯、存根聯上偽簽「王│
│      │          │勝進」之姓名各壹枚；桃園縣政府租用│
│      │          │民間拖吊妨害交通車輛放置保管場保管│
│      │          │車輛登記簿玖拾伍年參月貳拾貳日姓名│
│      │          │欄內偽簽「甲○○」之姓名壹枚，均沒│
│      │          │收。                              │
├───┼─────┼─────────────────┤
│(五)  │   否     │桃園縣政府警察局桃謷局交字第DA3204│
│      │          │889 號舉發違反道路交通管理事件通知│
│      │          │單移送聯、迴覆聯、存根聯上偽簽「王│
│      │          │勝進」之姓名各壹枚；桃園縣政府租用│
│      │          │民間拖吊妨害交通車輛放置保管場保管│
│      │          │車輛登記簿玖拾伍年參月參拾日姓名欄│
│      │          │內偽簽「甲○○」之姓名壹枚，均沒收│
│      │          │。                                │
├───┼─────┼─────────────────┤
│(六)  │   否     │臺北縣政府警察局北縣警交字第CO6627│
│      │          │568 號舉發違反道路交通管理事件通知│
│      │          │單移送聯、迴覆聯、存根聯上偽簽「王│
│      │          │勝進」之簽名各壹枚，均沒收。      │
├───┼─────┼─────────────────┤
│(七)  │   是     │仿BERETTA 廠92FS型半自動手槍製造之│
│      │          │改造玩具手槍壹把(槍枝管制編號1102 │
│      │          │061437)，沒收。                   │
├───┼─────┼─────────────────┤
│(八)  │   是     │直徑玖釐米子彈參顆，均沒收。      │
└───┴─────┴─────────────────┘
